【裁判字號】    95,交聲,446
【裁判日期】    950804
【裁判案由】    聲明異議
【裁判全文】
臺灣臺中地方法院交通事件裁定         95年度交聲字第446號
原處分機關  交通部公路總局台中區監理所
異  議  人
即受處分人  甲○○
上列異議人即受處分人因違反道路交通管理處罰條例案件，對於
交通部公路總局台中區監理所民國九十五年六月九日所為之裁決
（中監違字第裁60-GC0000000號違反道路交通管理事件裁決書）
，聲明異議，本院裁定如下：
    主    文
異議駁回。
    理    由
一、原處分機關略以：異議人即受處分人甲○○於民國九十五年
    三月三十一日二十三時十七分許，駕駛AR-4006號自小客車
    ，在台中市○○路、日進街口處，肇事致人受傷逃逸，為台
    中市警察局第一分局查獲舉發，受處分人未於期限內到案，
    原處分機關遂於九十五年六月九日，以中監違字第裁60-GC0
    000000號裁決書裁處吊銷駕駛執照，終身禁考，並註明逾期
    不繳送駕駛執照之處分，受處分人於九十五年六月九日具狀
    聲明異議，本案經原舉發機關函復舉發員警接獲通報前往處
    理時，該AR-4006號自小客車已逃逸，被害人余重昆受傷未
    送醫，其指稱肇事者未留下任何資料，且無受處分人所述委
    託處理情事，原裁決並無不當等語。
二、聲明異議意旨略以：受處分人甲○○當時駕駛AR-4006號自
    小客車欲左轉已打方向燈，並過道路中央一半，對方機車直
    行速度太快，擦撞其車頭左前方向燈跌倒，受處分人立即下
    車處理，對方稱沒事，僅機車損壞，受處分見遠處有巡邏車
    ，故未報案，並因胃腸絞痛發作，欲找藥局，且急於前往客
    戶處，所以委託同車之吳宛玲協助處理，始先離去，不是肇
    事逃逸云云。
三、按汽車駕駛人，駕駛汽車肇事致人受傷或死亡者，應即採取
    救護或其他必要措施，並向警察機關報告，不得駛離；違者
    吊扣其駕照三個月至六月個；逃逸者吊銷駕駛執照，道路交
    通管理處罰條例第六十二條第一項定有明文。又依該條項之
    規定吊銷駕駛執照者，終身不得考領駕駛執照，同條例第六
    十七條第一項前段亦有明定。
四、本件受處分人對於上揭時間、地點，駕駛AR-4006號自小客
    車，與余重昆所騎乘之VLZ－289號機車發生碰撞等情，並不
    爭執。其雖指稱因胃腸絞痛發作，欲找藥局，且急於前往客
    戶處，所以委託同車之吳宛玲協助處理云云，惟被害人余重
    昆於警訊時已供稱肇事後，對方曾停車問伊為何開那麼快，
    因有一部警車駛來，對方見狀立即將車開走，未留下任何資
    料，其手、腰部受傷，尚未就醫，機車遭撞擊車頭嚴重受損
    等語；證人吳宛玲於警訊時亦供稱肇事時伊坐在甲○○駕駛
    之自小客車右前座睡覺，肇事後伊下車瞭解情況，並詢問對
    方有無要緊，告之要負責其損失，伊與對方沿西屯路往梅川
    西路方向查看，未發現機車行，返回現場時，伊乘坐之自小
    客車已離去，甲○○僅請伊下車看情形如何，並無委託伊處
    理，伊不知甲○○年籍資料及住址，只知甲○○之行動電話
    號碼，本件車禍無人報案，是巡邏車發現等語，並有台中市
    警察局第一分局函附道路交通事故現場圖、道路交通事故調
    查報告表、診斷證明書（顯示被害人余重昆受有右臀擦傷、
    左手擦傷之傷害）在卷可稽，顯見受處分人肇事後離去時並
    未委託同車之吳宛玲協助處理，其確有肇事致人受傷逃逸情
    事，原處分機關根據原舉發機關舉發之受處分人違規事實，
    依道路交通管理處罰條例第六十二條第一項規定，裁處吊銷
    駕駛執照，終身禁考，並註明逾期不繳送駕駛執照之處分，
    尚無不合，受處分人聲明異議為無理由，應予駁回。
五、據上論斷，應依道路交通管理處罰條例第八十七條第二項、
    道路交通案件處理辦法第十九條，裁定如主文。
中    華    民    國    95    年    8     月    4     日
                  刑事第八庭    法  官  鍾堯航
上正本證明與原本無異。
如不服本裁定應於送達後五日內向本院提出抗告狀。
                                書記官  吳淑願
中    華    民    國    95    年    8     月    4     日


司法院資訊處製作；財團法人民間司法改革基金會備份。
